

NGUYỄN VĨ KHANG

Nhà phát triển Mobile

Thông tin liên hệ

17-03-2000



0855 792 196



nguyentuanken2022@gmail.com



https://github.com/TuanKenOfficial



Phong Hoà-Lai Vung-Đồng Tháp



Nam

Mục tiêu nghề nghiệp

Mục tiêu ngắn hạn: Trở thành chuyên gia lập trình viên chuyên nghiệp, tích lũy nhiều kinh nghiệm, đạt KPI cho công ty.

Mục tiêu dài hạn: Sau nhiều năm làm việc cho công ty có nhiều kinh nghiệm phấn đấu trở thành Junior hoặc Senior

Kĩ năng

Ngôn ngữ lập trình:

-Thế mạnh: Java, Kotlin

-Kiến thức nền tảng: C#,JavaScript,TypeScript, ASP.NET MVC, ASP.NET CORE.

Database:

SQLServer, MySQL, FIREBASE, SQLITE.

Kĩ năng khác:

GIT, GITHUB.

Kĩ năng khác:

Làm việc nhóm, làm việc độc lập.

Hoc vấn

ĐẠI HỌC CẦN THƠ | 2018 - 2022 Công nghệ thông tin

Tốt nghiệp đại học, Điểm trung bình: 2.48

Kinh nghiệm

DỰ ÁN BÊN NGOÀI | 01/2023 - 03/2023 DƯ ÁN LÀM CÙNG BAN

-Dự án: Ứng dụng tạp hóa trênAndroid (https://github.com/TuanKenOfficial/Grocery).

-Mô tả: Mình làm project này trong 2 tuần từ 01/03/2023 đến17/01/2023. Ứng dụng tạp hóa thì nó cũng làm các chức năng cơ bảnnhưng ở đây viết bằng Java Android.

-Kết quả: Học thêm kiến thức lập trình Android Java.

-Dự án: Quản lý bãi đỗ xe(

https://github.com/TuanKenOfficial/quanlybaidoxe-aspcoreapi-reactjs/tree/master(FrontEnd)https://github.com/TuanKenOfficial/quanlybaidoxe-aspcoreapi-reactjs/tree/main(BackEnd))

-Mô tả: Dự án này mình làm trong 3 ngày từ 04/03/2023 đến 07/03/2023. Phần mềm ở đây mình chỉ làm chức năng CRUD cơ bản,không giải biển số trùng. Frontend sử dụng reactjs để giao diện trở nên đơn giản, backend sử dụng ASP.NET CORE API để xử lý các chức năngCRUD ở trên và kết nối với cơ sở dữ liệu SQL Server.

-Kết quả: Tích hợp sẵn các hàm CRUD cho project và mình đangnghiên cứu tạo thêm một số hàm mới trong thời gian tới.

TRUNG TÂM CNTT-VNPT Tiên Giang | 27/05/2022 - 15/07/2022 Thực tập sinh

-Dự án: Hệ thống quản lý ký túc xá ASP.NET MVC(https://github.com/TuanKenOfficial/webKTX-ASP)

-Mô tả: Đồ án này chỉ kiểm tra và chấm điểm thực hành của sinh viên,không có ứng dụng thực tế.

-Kết quả: Em đã xây dựng được website hoàn chỉnh, trong đó đã hoàn thiện các chức năng: hóa đơn phòng, hóa đơn điện nước, đơn giá

Dự ÁN Ở TRƯỜNG | 2021 - 2022

Niên luận-Tiểu luận CNTT

-Dự án: Instagram clone app, Social networking app, Book app(https://github.com/TuanKenOfficial/Instagram).

-Mô tả: Trong đồ án này em sử dụng ngôn ngữ Java và cơ sở dữ liệu Firebase để xây dựng các ứng dụng trên nền tảng Android, dùng làm đề tài và luận văn tốt nghiệp.

-Kết quả: Đã hoàn thành ứng dụng.

Ngôn ngữ

Tiếng Anh: Giao tiếp cơ bản

Tiếng Việt: Bản xứ